# 求教

提问人：chenqx80 时间：2013-03-04 21:33:17
问个合并报表问题 子公司运输企业提供运输劳务给母公司 子公司按5%缴纳营业税 母公司按7%做进项税抵消 这快收入与成本差异合并报表时怎么抵消啊？？？

回答人：chenyiwei
假设内部交易价格为 100 ，子公司确认营业收入 100 ，营业税 5 ；母公司确认销售费用 93 （假设子公司是为母公司的对外销售货物提供运输劳务），增值税进项税额 7 ，再假设子公司提供此类劳务的成本是 80 ，则合并抵销分录： 借：销售费用 80 贷：营业成本 80借：营业收入 100 贷：销售费用 93 贷：营业税金及附加 5 贷：营业外收入 2
类似问题可参考《计学撮要》P239～241“企业集团内部的农产品买卖交易产生的额外可抵扣增值税进项税额在合并财务报表中的列报”。